【裁判字號】    92,訴,491
【裁判日期】    920508
【裁判案由】    搶奪等
【裁判全文】
臺灣桃園地方法院刑事判決                          九十二年度訴字第四九一號
    公  訴  人  臺灣桃園地方法院檢察署檢察官
    被      告  乙○○  男  二.
右列被告因搶奪等案件，經檢察官提起公訴（九十二年度偵字第二五七五號、二五四
四號），本院判決如左：
    主    文
乙○○意圖為自己不法之所有，而搶奪他人之動產，累犯，處有期徒刑壹年，扣案機
車鑰匙貳支，均沒收。
    事    實
一、乙○○有下列前案紀錄：
  (一)乙○○前因竊盜案件，經臺灣桃園地方法院於八十八年十一月二十日以八十八年
    度桃簡字第一二三○號判決判處罰金三○○○元，如易勞以銀元三百元折算一日
    確定，後罰金繳清，並以桃園地檢八十九年度罰執字第六一七號結案。
  (二)復因毒品危害防制條例案件，經臺灣桃園地方法院於八十九年三月二十七日以八
    十九年度訴字第二六號判決判處有期徒刑七月確定，囑託苗栗地檢署代為執行，
    自八十九年十月二十七日發監執行，縮短刑期期滿日期為九十年五月二十二日。
二、乙○○猶不知警惕，基於意圖為自己不法所有之概括犯意，(一)先於九十二年一月
    五日，在桃園縣桃園巿延壽街一五九號前，以其所有自備鑰匙一支竊得丙○○所
    有車牌號碼ＢＷＶ─八０九號機車一部及機車置物箱中之丙○○身分證，之後將
    機車丟棄同縣巿泰昌街四十七巷口，而丙○○所有之身分證則藏置桃園縣桃園巿
    龍安街一五二巷五十弄三十二號之二乙○○住處內。(二)復於九十二年一月二十五
    日十八時許，在桃園縣八德巿忠勇街四三三巷五之一號，以其所有上開自備鑰匙
    一支竊得登記張永福所有車牌號碼ＨＲＩ─五五五號機車一部，供己使用，嗣於
    同日二十三時許，為警循線在乙○○位於上址住處查獲上開機車，並扣得機車鑰
    匙一支，與本件無關之安全帽二頂及莊宏裕（檢察官偵查中）持有之手機五支。
    (三)另於同年二月三日十三時許，在桃園縣桃園巿國豐三街，持其所有自備機車鑰
    匙一支，竊得戊○○所有車牌號碼ＰＯＰ─三七六號機車，並於九十二年二月三
    日十四時許，騎乘前揭戊○○失竊機車經過桃園縣桃園巿中華路與民族路口附近
    ，見丁○○騎乘腳踏車獨行，置物籃內有皮包一個【內有身分證一張、健保卡一
    張、行動電話一支、電話卡四張、新台幣（下同）四千一百八十四元、中國信託
    商業銀行提款卡及信用卡各一張、郵政金融卡一張、玉山商業銀行信用卡一張、
    台東中小企業銀行提款卡一張、掛號證一張、小皮包二個、驗鈔筆一支等物】，
    便騎車靠近丁○○，徒手搶得上開皮包逃逸，旋為警方在桃園縣桃園巿孝二街八
    十五號前查獲，並扣得機車鑰匙一把，並循線在乙○○位於上址住處起獲丙○○
    身分證、與本案無關其所有注射針筒一支、削尖吸管二支、海洛因殘留空袋二個
    等物。
二、案經桃園縣警察局桃園分局、台北縣警察局三峽分局分別報告台灣桃園地方法院
    檢察署偵查起訴。
    理    由
一、右揭犯罪事實，業據被告乙○○迭於偵查及本院訊問、審理時坦承不諱，核與被
    害人丙○○、甲○○、戊○○、丁○○指訴情節相符，並有被害人出具之贓物認
    領保管單五紙在卷可憑，復有被告乙○○行竊所用之機車鑰匙二支扣案可資佐證
    ，足徵被告自白與事實相符，本件事證明確，被告犯行洵堪認定，應依法論科。
二、核被告所為，係犯刑法第三百二十條第一項竊盜、刑法第三百二十五條第一項搶
    奪罪。被告三次竊盜犯行，時間緊接，所犯係犯罪構成要件相同之罪，顯係基於
    概括犯意反覆為之，應依連續犯論以一罪，並依法加重其刑。又被告於九十二年
    二月三日十三時許竊得上開戊○○所有重型機車後，旋即於同日十四時搶奪被害
    人丁○○腳踏車置物籃內皮包，參酌被告警訊中供稱：「（你竊車目的為何？）
    我是為了行搶所以才偷竊車輛。」（見九十二年度偵字第二五四四號偵查卷第一
    一頁）等語，足證被告所犯上開二罪間，有方法結果之牽連關係，應從較重之搶
    奪罪處斷。又被告前因毒品危害防制條例案件，經臺灣桃園地方法院於八十九年
    三月二十七日以八十九年度訴字第二六號判決判處有期徒刑七月確定，囑託苗栗
    地檢署代為執行，自八十九年十月二十七日發監執行，縮短刑期期滿日期指為九
    十年五月二十二日，此有台灣桃園地方法院檢察署刑案資料查註紀錄表、臺灣高
    等法院被告全國前案紀錄表各一份在卷可憑，其於五年內再犯本件有期徒刑以上
    之罪，為累犯，應依刑法第四十七條之規定加重其刑。爰審酌被告年輕力壯，不
    思進取，為警查獲交保後立即又行竊他人財物用作搶奪工具，惡性非淺，搶奪高
    齡被害人丁○○腳踏車置物籃內皮包，嚴重危害社會治安，又被告於犯後坦承犯
    行態度良好等及其他一切情狀，量處如主文所刑，至檢察官指被告連續竊盜並搶
    奪及其所生之危害，應量處被告有期徒刑一年四月等語，惟本院認量處如被告上
    開刑期，即已足夠，附此敘明。
三、沒收：
  (一)扣案機車鑰匙二支，為被告所有，且供被告先後行竊機車所用之物，應依刑法第
    三十八條第一項第二款規定宣告沒收。
  (二)又被告於九十二年一月二十五日為警在其位於上址處查獲之安全帽二頂，核與被
    告所犯本件竊盜罪間並無關聯；另為警查獲之手機五支，係莊宏裕持有一節，業
    據被告乙○○及關係人莊宏裕於偵查中供述明確（見台灣桃園地方法院檢察署九
    十二年度偵字第二五七五號偵查卷第一一九頁），且參酌關於關係人莊宏裕搶奪
    案件，正由檢察官偵辦中，且關係人莊宏裕將之前搶得之行動電話販售予通訊行
    之事實，有證明書、讓渡書等附卷可稽（見同上偵查卷第六八頁至九三頁），足
    以證明上開為警查獲之手機五支，與被告本件犯行並無關聯，故上開扣案安全帽
    二頂、手機五支爰不予宣告沒收。
  (三)另被告於九十二年二月三日為警查獲，並在其家中注射針筒一支、削尖吸管二支
    、海洛因殘留空袋等物，亦核與被告本件竊盜犯行並無關聯，上開物品亦不予宣
    告沒收，應予敘明。
據上論斷，應依刑事訴訟法第二百九十九條第一項前段，刑法第五十六條、第三百二
十條第一項、第三百二十五條第一項、第五十五條、第四十七條、第三十八條第一項
第二款、罰金罰鍰提高標準條例第一條前段，判決如主文。
本案經檢察官林鈺雄到庭執行職務。
中      華      民      國    九十二    年      五      月      八      日
                                臺灣桃園地方法院刑事第六庭
                                      法  官  黃永定
右正本證明與原本無異。
如不服本判決，應於判決送達後十日內，向本院提出上訴狀。
                                      書記官  施春祝
中      華      民      國    九十二    年      五      月      八      日
附論罪科刑依據之法條：
刑法第三百二十條
意圖為自己或第三人不法之所有，而竊取他人之動產者，為竊盜罪，處五年以下有期
徒刑、拘役或五百元以下罰金。
意圖為自己或第三人不法之利益，而竊佔他人之不動產者，依前項之規定處斷。
前二項之未遂犯罰之。
刑法第三百二十五條
意圖為自己或第三人不法之所有，而搶奪他人之動產者，處六月以上五年以下有期徒
刑。
因而致人於死者，處無期徒刑或七年以上有期徒刑，致重傷者，處三年以上十年以下
有期徒刑。
第一項之未遂犯罰之。


司法院資訊處製作；財團法人民間司法改革基金會備份。
